【裁判字號】    95,裁,831
【裁判日期】    950427
【裁判案由】    俸給
【裁判全文】
最  高  行  政  法  院  裁  定
                                     95年度裁字第00831號
上  訴  人  乙○○
被 上訴 人  銓敘部
代  表  人  甲○○
上列當事人間因俸給事件，上訴人對於中華民國93年11月18日臺
北高等行政法院92年度訴字第4615號判決，提起上訴。本院裁定
如下：
    主  文
上訴駁回。
上訴審訴訟費用由上訴人負擔。
    理  由
一、按對於高等行政法院判決上訴，非以其違背法令為理由，不
    得為之，行政訴訟法第242條定有明文。是對於高等行政法
    院判決上訴，若未具體說明原判決違背何項法令、不適用或
    如何適用不當之具體情事，即非主張原判決違背法令以為上
    訴理由，其上訴不應准許。
二、本件上訴人於民國（下同）70年5月17日於限期服務警隊員
    班結業後，分發至臺北縣警察局比照警佐待遇警員服務，嗣
    應72年特種考試警察人員考試丙等行政警察人員考試及格（
    下稱警察特考及格），於77年1月初任臺北縣警察局警員，
    經前臺灣省委任職公務員銓敘委託審查委員會審定合格實授
    ，核敘警佐三階三級本俸150元；80年6月26日擬任臺北縣政
    府警察局交通警察隊小隊長，經被上訴人審定合格實授，核
    敘警佐二階三級本俸180元在案；86年5月23日考績晉階，經
    被上訴人審定合格實授，核敘警佐一階一級年功俸245元，
    歷至89年年終考績晉敘警佐一階一級年功俸310元。90年1月
    9日上訴人向臺北縣警察局申請依被上訴人85年6月1日85台
    審三字第1314455號書函及87年12月4日87台審三字第169975
    0號函釋，採計72年至74年支比照警佐三階及75年至76年支
    比照警佐二階之服務年資計5年辦理提敘俸級；案經該局以
    90年1月30日90北警人字第20527號書函復以無法辦理提敘。
    上訴人不服，循序提起行政訴訟，經臺北高等行政法院92年
    3月25日91年度訴字第16號判決撤銷再復審決定、復審決定
    及原處分；故臺北縣政府警察局乃將上訴人之申請函轉被上
    訴人，案經被上訴人於92年5月6日以部地二字第0925166799
    號函（下稱原處分）認無法辦理提敘。上訴人不服，循序提
    起行政訴訟，經原審斟酌全辯論意旨及調查證據結果略以：
    （一）本件上訴人於70年至71年支比照警佐四階，72年至74
    年支比照警佐三階，75年至76年支比照警佐二階，又上訴人
    早於申請前86年5月23日經考績晉階結果，業已核敘至警佐
    一階，是被上訴人抗辯上訴人所曾任職等（官階）與申請時
    所敘職等（官階）並不相當，洵屬可採。（二）上訴人主張
    公務人員具公務人員任用資格並經被上訴人審定合格實授後
    才有官等官階，未銓敘審定以前並無官等官階問題，惟如貫
    徹上訴人之邏輯，本件系爭年資既在上訴人經審定合格實授
    前，則上訴人豈有請求被上訴人就其審定合格實授後之現職
    予以提敘之理；且依被上訴人85年6月1日85台中審三字第
    1314455號及87年12月4日87台審三字第1699750號之函釋規
    定，均係針對公務人員曾任警佐待遇人員之服務成績優良且
    與擬任職務職等（官階）相當、性質相近之年資，得依當時
    有效之公務人員俸給法施行細則第15條規定核計加級至所敘
    定職等（官階）之年功俸最高級而為規定，上訴人一方面據
    以主張請求被上訴人就系爭年資提敘，另方面復主張無須以
    職等（官階）相當為要件，割裂上開函釋之適用，殊不足採
    。從而，原處分以上訴人曾任警佐待遇人員比照警佐二階以
    下與申請時現任警佐一階之職等（官階）不相當為由，否准
    上訴人系爭提敘之申請，認事用法均無違誤，復審決定，遞
    予維持，亦無不合，而為駁回上訴人在原審之訴之判決。
三、本件上訴意旨略謂：公務人員俸給法第17條之職等相當之相
    關規定有違該條之立法意旨，且非法授與曾任（未經銓敘部
    銓敘審定合格實受職等之公務人員）公務年資人員職等，因
    未經銓敘部銓敘審定職等之公務人員即無職等可言，亦無職
    等相不相當與否之問題，即法律有瑕疵；而被上訴人亦未就
    此說明。為此，訴請廢棄原判決，撤銷訴願決定及原處分，
    准予辦理提敘至警政四階、年功俸450元，並溯自89年1月15
    日起云云。經查，上訴論旨無非是就原處分是否違法及公務
    人員俸給法第17條規定是否有瑕疵為指摘，並未對原審判決
    究竟有何違背法令，並其違背何項法令及其具體情事，予以
    指明，依首揭規定及說明，難認為其對於原判決如何違背法
    令已有具體指摘，故其上訴為不合法，應予駁回。
四、依行政訴訟法第249條第1項前段、第104條、民事訴訟法第
    95條、第78條，裁定如主文。
中    華    民    國    95    年    4     月    27    日
                  第四庭審判長法  官  高  啟  燦
                              法  官  黃  璽  君
                              法  官  廖  宏  明
                              法  官  楊  惠  欽
                              法  官  林  樹  埔
以  上  正  本  證  明  與  原  本  無  異
中    華    民    國    95    年    4     月    27    日
                              書記官  張  雅  琴


司法院資訊處製作；財團法人民間司法改革基金會備份。
